# 请教陈老师，BOT业务摊销年限

提问人：心海拂清风 时间：2015-10-26 22:02:40
1 bot业务确认为无形资产时，资产摊销年限如何确认？特许经营期限 30 年假设~谢谢~ 观点一 按照资产的预计可使用年限摊销，预计可使用年限摊销长途特许经营期限 30 年的，按照特许经营期限摊销； 观点二 按照特许经营期限 30 年对所有划分到无形资产的进行摊销~ 那种观点正确~或者如何处理较好！谢谢！ 2 bot业务如果后续增加的固定资产和无形资产如何进行核算，按照什么进行摊销！ 观点一确认为长期待摊费用！按照特许经营年限进行摊销~ 观点二 确认为固定资产或者无形资产，按照预计可使用年限进行摊销！ 那种观点正确，或者如何吹较为合理！谢谢！

回答人：chenyiwei
BOT业务中的基础设施不确认为运营方的固定资产，所确认的无形资产本质上是经营收费权，所以其摊销年限是合同约定的特许经营年限，而不是相关有形资产的使用寿命。 如果基础设施（或其中的部分有形资产）的使用寿命短于特许经营年限的，则在将无形资产按特许经营年限摊销的同时，应当在两次更新或大修理期间对更新或大修理支出进行预提，计入营业成本并确认预计负债，每年计提金额＝预计下次大修理或更新的支出／年金终值系数。这样，到了预定进行更新或大修理之日，历年计提的预计负债加上滚存的利息恰好等于所需支出金额。
如果后续对基础设施进行改扩建以增加处理能力，且改扩建部分也同样纳入特许经营范围的，则改扩建部分的成本或公允价值同样确认为一项单独的无形资产或金融资产，按剩余年限摊销处理。

提问人：tao-tian 时间：2015-10-27 21:40:31
陈版，您好，预计未来需要更新部分设备或大修，这部分成本如何估计比较合理？

回答人：chenyiwei
可基于目前的现行重置成本估计届时将发生的重置更新支出。在每个资产负债表日都需要对该项会计估计进行复核和调整。

提问人：心海拂清风 时间：2015-10-27 23:19:06
谢谢！我还有疑问 1 对于特许经营期间购买的低值易耗品如何进行会计处理? 2 对划分为无形资产如何在报告进行披露，是需要披露所有资产的明细吗？还是只需要披露一项特许经营权？ 3 对于预提的这块是否有理论依据支持？没找到相关的准则条文，谢谢！

回答人：chenyiwei
1 、低值易耗品等存货的核算，按常规方法即可。 2 、披露一项特许经营权。 3 、《企业会计准则解释第 2 号》第五条：（三）按照合同规定，企业为使有关基础设施保持一定的服务能力或在移交给合同授予方之前保持一定的使用状态，预计将发生的支出，应当按照《企业会计准则第 13 号--或有事项》的规定处理。

提问人：心海拂清风 时间：2015-10-28 00:05:46
这些低值易耗品不需要划分到bot特许经营权来进行核算吗？还有企业现在有许多资产在固定资产核算，如电脑，办公家具，装载机，吊车等，我理解是不是管理部门用的可以放在固定资产核算，生产经营用的这些放在无形资产核算，毕竟属于bot业务，现在比较纠结那些放到资产无形资产核算？bot不允许出现固定资产？接触bot少，谢谢陈老师指点迷津！

回答人：chenyiwei
1 、低值易耗品不需要转入特许经营权核算。 2 、经营期满时不纳入无偿移交范围的设备可以作为固定资产核算。

提问人：心海拂清风 时间：2015-10-28 10:00:09
资产移交范围不明确如何处理呢？

回答人：chenyiwei
特许经营权合同中都会有约定，一般不会有不明确的情况。

提问人：florachu 时间：2015-11-23 11:18:25
陈版，您好，我们领导建议BOT协议规定要移交的资产按无形资产入账，但摊销年限按固定资产的可使用年限确定，这种做法合理吗？如果不合理，有没有什么理论依据，因为要和领导沟通，得有理有据比较好说，谢谢了

回答人：chenyiwei
不恰当，BOT中的无形资产是特许经营权，因此应按经营年限摊销。至于经营期中间按约定应承担的设备更新重置义务，应通过在两次大修替换之间逐年计提预计负债解决。